臺灣桃園地方法院刑事判決　　　　　　　　　　　　　九十一年度易字第一三七號
　　公　訴　人　臺灣桃園地方法院檢察署檢察官
　　被　　　告　甲○○
右列被告因竊盜案件，經檢察官提起公訴（九十年度偵緝字第七五六號），本院判決
如左：
    主  文
甲○○竊盜，累犯，處有期徒刑伍月。如易科罰金，以參佰元折算壹日。
    事  實
一、甲○○前於民國八十五年間因妨害兵役案件，經本院以八十五年度訴字第一七０
    六號判決判處有期徒刑六月，褫奪公權二年，又於八十六年間因違反麻醉藥品管
    理條例案件，經本院以八十六年度訴字第四九五號判決判處有期徒刑四月，均於
    八十六年六月三十日確定，並經本院以八十六年度聲字第二二四九號裁定定應執
    行刑有期徒刑九月，褫奪公權二年確定，於八十七年五月廿四日（起訴書誤載為
    八十七年六月廿四日）執行完畢。詎仍不知悔改，意圖為自己不法之所有，於九
    十年七月廿四日晚上二十一時許，在桃園縣平鎮市○○路○○段一二三號前，見
    游家源所有停放該處之車號Ｇ七－四七八五號自用小客車引擎未熄火，即徒手進
    入車內將該車竊走，得手後供己代步之用，嗣於次日上午八時三十分許，甲○○
    駕駛上開車輛行經桃園縣龍潭鄉○○路○○段一九四之一號前為警查獲。
二、案經桃園縣警察局平鎮分局報告臺灣桃園地方法院檢察署檢察官偵查起訴。
    理  由
一、訊據被告甲○○對於右揭犯罪事實，於警、偵訊及本院審理之初均矢口否認有何
    竊盜犯行，辯稱該車是真實姓名不詳、綽號「阿華」之成年男子交付予伊，九十
    年七月二十四日晚上伊在其女朋友呂淑珠家云云，然經本院提示證人即被告女友
    呂淑珠於檢察官偵訊之筆錄，與證人呂淑珠家中電話（03）0000000之通聯紀錄
    ，及該通聯紀錄中之相關電話（0000000000號係證人呂淑珠母親所用，00000000
    00號係被告所使用，0000000000號）之通聯紀錄，及被害人游家源之警訊筆錄後
    ，被告見其竊盜之罪證確鑿，所辯無法令人置信，即向本院坦承右揭犯行，核與
    被害人游家源於警訊中所述汽車遭竊之情節相符，復有被害人游家源所出具之贓
    物領據、前開汽車之車輛竊盜、車牌失竊資料個別查詢報表－查詢車輛認可資料
    各一紙及前揭（03）0000000、0000000000、0000000000等電話之通聯紀錄在卷
    可資佐證。是本件事證明確，被告竊盜之犯行堪予認定，應予依法論科。
二、核被告所為，係犯刑法第三百二十條第一項之竊盜罪。被告前於八十五年間因妨
    害兵役案件，經本院以八十五年度訴字第一七０六號判決判處有期徒刑六月，褫
    奪公權二年，又於八十六年間因違反麻醉藥品管理條例案件，經本院以八十六年
    度訴字第四九五號判決判處有期徒刑四月，均於八十六年六月三十日確定，並經
    本院以八十六年度聲字第二二四九號裁定定應執行刑有期徒刑九月，褫奪公權二
    年確定，於八十七年五月廿四日執行完畢，此有臺灣高等法院被告全國前案紀錄
    表一份在卷可憑，其於有期徒刑執行完畢後，五年內再犯本件有期徒刑以上之罪
    ，為累犯，應依刑法第四十七條之規定，加重其刑。爰審酌被告犯罪手段尚屬平
    和、所竊汽車之價值仍達二十萬元、犯後飾詞狡辯，及於本院審理時終於坦承犯
    行，尚知悔悟等一切情狀，量處如主文所示之刑，並諭知易科罰金之折算標準，
    以資懲儆。
據上論斷，應依刑事訴訟法第二百九十九條第一項前段，刑法第三百二十條第一項、
第四十七條、第四十一條第一項前段，罰金罰鍰提高標準條例第一條前段、第二條，
判決如主文。
本案經檢察官蔡正雄到庭執行職務。
中      華      民      國    九十一    年      四      月       二     日
                                臺灣桃園地方法院刑事第六庭
                                    法  官  林  春  鈴
右正本證明與原本無異。
如不服本判決，應於判決送達後十日內向本院提出上訴狀( 應附繕本 )，上訴於
臺灣高等法院。
                                    書記官  江  世  亨
中        華        民        國   九十一   年   四   月    四    日
附論罪科刑法條：
刑法第三百二十條第一項
意圖為自己或第三人不法之所有，而竊取他人之動產者，為竊盜罪，處五年以下有期
徒刑、拘役或五百元以下罰金。
